【裁判字號】    92,訴,1123
【裁判日期】    921029
【裁判案由】    毒品危害防制條例
【裁判全文】
臺灣板橋地方法院刑事判決                        九十二年度訴字第一一二三號
    公  訴  人  臺灣板橋地方法院檢察署檢察官
    被      告  甲○○
右列被告因違反毒品危害防制條例案件，經檢察官提起公訴（九十二年度毒偵字第三
六三號），被告於準備程序認罪，本院以簡式審判程序判決如左：
    主  文
甲○○連續施用第一級毒品，處有期徒刑拾月，扣案之毒品海洛因貳包（鑑驗後淨重
合計貳拾壹點柒陸公克）沒收銷燬；又施用第二級毒品，處有期徒刑肆月。應執行有
期徒刑壹年，扣案之毒品海洛因貳包（鑑驗後淨重合計貳拾壹點柒陸公克）沒收銷燬
。
    事  實
一、甲○○前於民國八十七年、八十八年間分別因施用毒品案件，經檢察官聲請本院
    裁定送觀察、勒戒後，均認無繼續施用毒品傾向，由臺灣板橋地方法院檢察署檢
    察官先後於八十七年十月六日、八十八年九月十六日以八十七年度偵字第一二五
    六一號、八十八年度毒偵緝字第七一號等不起訴處分確定在案。詎其仍不知悔改
    ，復基於施用毒品之概括犯意，自九十一年十一月間某日起至九十二年一月十七
    日止，在其臺北縣三重市○○路○段三十三巷八號四樓（起訴書誤載為「臺北縣
    三重市○○街三巷四十號」）住處，連續施用第一級毒品海洛因多次；另於九十
    二年一月十三日，在其上址住處，施用第二級毒品安非他命一次。嗣其與楊志國
    於九十二年一月十七日晚上十一時許，駕車至臺北縣三重市○○路○段六十九號
    前，在車內欲販賣第一級毒品海洛因予陳家訓時，當場為警查獲（所涉販賣毒品
    犯行部分，另案偵查中），扣得其持有供施用及販賣之毒品海洛因二包（鑑驗後
    淨重合計二十一‧七六公克），其經警採尿送驗結果，驗有鴉片類藥物陽性反應
    及安非他命類藥物陽性反應，因而查獲其上開施用毒品之情。
二、案經臺北市政府警察局中山分局移送臺灣板橋地方法院檢察署檢察官偵查起訴。
    理  由
一、按刑事訴訟法於九十二年二月六日修正公布，依該法第二百八十四條一規定，除
    簡式審判程序及簡易程序案件外，第一審應行合議審判，復依同法第二百七十三
    條之一第一項規定，除被告所犯為死刑、無期徒刑、最輕本刑為三年以上有期徒
    刑之罪或高等法院管轄第一審案件者外，於第一次審判期日前之準備程序進行中
    ，被告先就被訴事實為有罪之陳述時，審判長得告知被告簡式審判程序之旨，並
    聽取當事人、代理人、辯護人及輔佐人之意見後，裁定進行簡式審判程序；又依
    同日修正公布之刑事訴訟法施行法第七條之二規定，上開修正通過之刑事訴訟法
    第二百八十四條之一、第二百七十三條之一自九十二年九月一日施行，同施行法
    第七條之三復規定，上開修正公布之刑事訴訟法施行前，已繫屬於各級法院之案
    件，其以後之訴訟程序，應依修正刑事訴訟法終結之。是本件自九十二年九月一
    日後，應依上開修正公布施行之刑事訴訟法終結之，經核被告甲○○所犯係死刑
    、無期徒刑、最輕本刑為三年以上有期徒刑以外之罪，其於準備程序中就被訴事
    實為有罪之陳述，經法官告知簡式審判程序之旨，並聽取公訴人、被告之意見後
    ，本院爰依上開修正公布施行之刑事訴訟法規定，合議裁定由受命法官獨任進行
    簡式審判程序，合先敘明。
二、訊據被告甲○○對於右揭時地施用毒品海洛因、安非他命等犯罪事實供認不諱，
    復有其持有供施用之第一級毒品海洛因二包（鑑驗後淨重合計二十一‧七六公克
    ）扣案、暨法務部調查局對上開獲案毒品海洛因檢驗之鑑定通知書一紙、臺北市
    立療養院、國防部憲兵司令部刑事鑑驗中心出具之被告「煙毒尿液檢驗報告」、
    尿液「鑑驗通知書」各一紙附卷可稽。又被告前於八十七年、八十八年間分別因
    施用毒品案件，經檢察官聲請本院裁定送觀察、勒戒後，均認無繼續施用毒品傾
    向，由臺灣板橋地方法院檢察署檢察官先後於八十七年十月六日、八十八年九月
    十六日以八十七年度偵字第一二五六一號、八十八年度毒偵緝字第七一號等不起
    訴處分確定在案，亦有該不起訴處分書在卷足憑。是被告三犯施用第一、二級毒
    品，罪證明確，應予依法論科。
三、核被告甲○○上開所為，分別係犯毒品危害防制條例第十條第一項之施用第一級
    毒品罪、同條第二項之施用第二級毒品罪。其施用上開毒品前之持有毒品行為，
    應均為施用之高度行為所吸收，不另論罪。又其施用上開第一級毒品之多次行為
    ，時間密接，犯罪構成要件相同，顯係基於概括犯意反覆為之，應依連續犯規定
    論以一罪，並加重其刑。另其所犯上開施用第一級、第二級毒品二罪間，犯意各
    別，行為互殊，所犯罪名不同，應予分論併罰。爰審酌被告三犯施用毒品情節、
    對社會之危害及其犯罪後坦承之態度等一切情狀，就上開施用毒品二罪，分別量
    處如主文所示之刑，並定其應執行之刑。扣案之上開第一級毒品海洛因二包（鑑
    驗後淨重合計二十一‧七六公克），係查獲之毒品，依毒品危害防制條例第十八
    條第一項前段規定，不問屬於犯人與否，應沒收銷燬之。
據上論斷，應依刑事訴訟法施行法第七條之三，刑事訴訟法第二百七十三條之一第一
項、第二百九十九條第一項前段，毒品危害防制條例第十條第一項、第二項、第十八
條第一項前段、第二十條第三項前段，刑法第十一條前段、第五十六條、第五十一條
第五款，判決如主文。
本案經檢察官徐名駒到庭執行職務
中      華      民      國    九十二    年      十      月    二十九    日
                                    臺灣板橋地方法院刑事第十庭
                                        法  官  彭  全  曄
右正本證明與原本無異
如不服本判決應於送達後十日內向本院提出上訴狀
                                        書記官  梁  宜  庭
中      華      民      國    九十二    年      十      月    二十九    日
附錄本案論罪科刑法條全文：
毒品危害防制條例第十條：
施用第一級毒品者，處六月以上五年以下有期徒刑。
施用第二級毒品者，處三年以下有期徒刑。


司法院資訊處製作；財團法人民間司法改革基金會備份。
